【裁判字號】    95,交抗,605
【裁判日期】    950823
【裁判案由】    違反道路交通管理處罰條例
【裁判全文】
臺灣高等法院交通事件裁定             95年度交抗字第605號
抗  告  人
即受處分人  甲○○
上列抗告人因違反道路交通管理處罰條例案件，不服臺灣宜蘭地
方法院，中華民國95年6月30日所為裁定（95年度交聲字第31號
），提起抗告，本院裁定如下：
    主  文
抗告駁回。
    理  由
一、原處分意旨略以：異議人即受處分人甲○○於九十四年十二
    月二十日十時十九分，駕駛所屬阿羅哈客運股份有限公司（
    以下簡稱阿羅哈公司）所有車牌號碼二六九－ＡＣ號營業一
    般大客車，在臺北市○○路○段五十二號劃有紅線禁止臨時
    停車之路段停車，經臺北市政府警察局交通警察大隊執警員
    舉發。原處分機關乃函請舉發單位調查，結果仍認異議人違
    規事實明確，以異議人違反道路交通管理處罰條例第五十五
    條第三款（裁決書誤載為第五十五條第一項第三款）規定，
    裁處新臺幣（下同）三百元罰鍰。
二、聲明異議意旨略以：異議人甲○○駕駛車牌號碼二六九－Ａ
    Ｃ號營業大客車之臨時停車係本於公路法第七十九條暨汽車
    運輸業管理規則第四十條規定為之。而臺北市政府交通局及
    市府所屬大同分局之行為皆係基於國道客運臺北總站（即Ｄ
    １轉運站）之試辦而來，主張得依汽車運輸業管理規則第三
    十七條第一項第四款當地政府得調整變更，惟查公路汽車客
    運班車需依「營運路線許可證」所核定之路線行駛，違規得
    依公路法處罰，亦即客運業欲變更行駛路線需先完成「營運
    路線許可證」變更加註後，始得變更行駛路線，絕非當地政
    府欲變更即可自行公告，臺北市政府交通局及市府所屬大同
    分局上開行為已違反依法行政原則、汽車運輸業管理規則第
    三十七條第一項第四款後段、第三十七條第二項及行政程序
    法第一百十一條規定，茲詳述如下：
  (一)按公路汽車客運業班車，應依營運路線許可證所核定之路線
    起點、經過地點、終點、里程行駛營運並停靠核定之站位上
    下客。次按經同意之營運路線及設站地點，當地政府如因實
    際需要得與調整變更，並應函請該管公路主管機關辦理。前
    項各款，如發生爭議，報請上級機關核定之，汽車運輸管理
    規則第四十條、第三十七條第一項第四款、第三十七條第二
    項分別定有明文。查異議人所服務之阿羅哈公司係一合法營
    運之民營業者，並經高雄市政府同意許可營運在案。次查，
    高雄市政府所核發之營運許可路線中，返程之終點站名皆為
    「臺北市承德站」（座落臺北市○○路○段五十二號），依
    前揭法文意旨，異議人於該處臨時上下客，顯為法所許。高
    雄市政府九十四年十二月二十九日高市府交三字第○九四○
    ○六五八二六號函亦認為阿羅哈公司在「臺北市承德站」係
    合法上下客在案，交通部亦同此見解。
  (二)且依汽車運輸業管理規則第三十七條第一項第四款及第三十
    七條第二項規定意旨可知，即令當地政府因實際需要欲變更
    該管公路主管機關同意之營運路線及設站地點，仍需函請該
    管公路主管機關辦理，尊重該管公路機關之意見，如發生爭
    議，再報請共同上級機關核定，始符法文意旨及行政程序，
    若臺北市政府交通局未經阿羅哈公司公路主管機關（高雄市
    交通局）同意即可私自決定並執行，則汽車運輸業管理規則
    第三十七條第二項規定即形同具文。而臺北市政府交通局，
    僅依汽車運輸業管理規則第三十七條第一項第四款規定，認
    其有調整權限，卻無視該款末段需函請該管公路主管機關辦
    理及第三十七條第二項有爭議需報請共同上級機關核定之規
    定，且本案已經高雄市政府以高市府交三字第○九四○○六
    五八二六號函明文，高雄市政府從未核定同意變更，該公司
    亦未提出申辦，本府既未完成阿羅哈公司營運路線許可變更
    作業，該公司在「臺北市承德站」係合法上下客在案，在未
    經阿羅哈公司之公路主管機關同意變更前，即自行公告變更
    阿羅哈公司之營運路線及設站地點，顯與前揭法文有違，依
    行政程序法第一百十一條第六款未經授權而違背法規有關專
    屬管轄之規定或缺乏事物權限者之規定，該公告顯屬無效。
    依無效公告所為之後續處分亦應撤銷。
  (三)況依汽車運輸業管理規則第四十條規定，國道客運設站、行
    經路線皆須依營運許可證核定之路線行駛。可知路線之變更
    不得任意為之，否則即有汽車運輸業管理規則第四十條擅自
    變更路線之違法；且如欲變更行駛路線，除需公路主管機關
    同意者外，尚須召集各相關機關、民意代表及當地里長共同
    會勘無異議後始得變更。在未會勘完成前，即令公路主管機
    關同意，亦不得行駛新路線以免引起不必要之爭議。臺北市
    交通局稱於九十二年即開始準備，卻未曾函知阿羅哈公司公
    路主管機關要求變更路線，更遑論依標準程序進行會勘，準
    此，在臺北市交通局依標準程序敬邀相關單位或人士會勘及
    異議人公司公路主管機關同意變更路線前，異議人依法停靠
    之行為，要難謂與法有違。綜上，異議人「紅線臨停」依法
    有據，為此聲明異議，請求撤銷原處分等語。
三、原審裁定略以：
  (一)異議人確有於九十四年十二月二十日十時十九分，駕駛車牌
    號碼二六九－ＡＣ號營業大客車，在臺北市○○路○段五十
    二號劃有禁止臨時停車標線路段停車之事實，為異議人所不
    爭執，並有臺北市政府警察局交通警察大隊九十四年十二月
    二十一日北市警交大字第Ａ00000000號舉發違反道
    路交通管理事件通知單一紙可參，堪認屬實。
  (二)按公路法所稱公路主管機關，在中央為交通部，在直轄市為
    直轄市政府，在縣（市）為縣（市○○○○○路用地使用之
    申請程序、使用限制、設置位置及監督管理等事項之規則，
    由交通部定之，公路法第三條、第七十九條第一項定有明文
    ，而交通部依公路法第七十九條之授權，則訂定汽車運輸業
    管理規則。次按中央及省市公路主管機關為促進汽車運輸業
    健全發展，維護營運秩序或增進公共利益，得發布命令採取
    必要之措施；公路汽車客運業營運班車在市區○○路線及設
    站地點，應依下列原則辦理：一行經市區○○路線及設站地
    點，基於維護當地交通秩序之需要，應與當地政府協議定之
    ... 四、經同意之營運路線及設站地點，當地政府如因實際
    需要得予調整變更，並應函請該管公路主管機關辦理；如發
    生爭議，報請上級機關核定之；公路汽車客運業班車，應依
    營運路線許可證所核定之路線起點、經過地點、終點、里程
    行駛營運並停靠核定之站位上下客。除臨時性需要外，不得
    開行部分路段之班車；臺灣省轄內公路汽車客運業之營運管
    理及處罰，由交通部委任交通部公路總局辦理；直轄市○○
    ○路汽車客運業之營運管理及處罰，由交通部委辦直轄市政
    府辦理，汽車運輸業管理規則第二十條、第三十七條第一項
    第一款、第四款、第二項、第四十條及第一百三十九條之一
    第三項分別定有明文。
  (三)而臺北市○○路○段五十二號至五十八號（承德站）原為長
    途客運車起迄總站，嗣臺北市政府為落實推動城際客運轉運
    站政策，減少大客車於該市市區道路繞行及於路側密集設站
    衍生之交通、環境、噪音及居住品質問題，並推動國道客運
    台北總站，就相同範圍進行管制事宜，由臺北市政府交通局
    於九十二年四月八日發函預告各業者臺北車站周邊即將進行
    管制，有臺北市政府交通局九十二年四月八日北市交二字第
    ○九二三一三三○六○一號函在卷可參。並依據公路法第七
    十三條第五項、汽車運輸業管理規則第二十條及道路交通管
    理處罰條例第五條第一款規定，發文公告臺北車站週邊國道
    客運及公路客運設站管制區，明定管制區範圍：「以本市○
    ○○○路以西、南京西路以南、中華路及塔城街以東、衡陽
    路、襄陽路及青島西路以北（含上列各路段）為管制範圍。
    管制對象：符合汽車運輸業管理規則第四條第一項第一款第
    一目所訂公路汽車客運業屬國道者（國道客運路線）；符合
    汽車運輸業管理規則第四條第一項第一款之公路客運路線，
    且其營業里程達五十公里以上者。管制措施：管制區範圍內
    不得新設路側上下客站，於管制區範圍內現無設站之路線不
    得行經管制區。實施日期：自公告日起實施」，有臺北市政
    府交通局九十三年二月十日北市交二字第○九三三○五五一
    一○一號公告在卷可參，並以臺北市政府交通局九十三年二
    月十日北市交二字第○九三三○五五一一○○號函文將上開
    公告寄送位於上開管制區內之阿羅哈公司承德站。而後，臺
    北市政府交通局於九十三年十一月二十二日以北市交二字第
    ○九三三五五二五四○一號函公告，並於九十三年十一月二
    十二日以北市交二字第○九三三五五二五四○○號函轉知業
    者「管制區原路側站位均撤銷」；再於九十四年八月二日以
    北市交二字第○九四三三二三六五○○號函，將國道客運臺
    北總站路線調整計劃呈報交通部，徵詢主管機關交通部公路
    總局同意，並副知各業者重申管制事宜；交通部公路總局則
    於九十四年八月十九日以路監運字第○九四○○三五九八二
    號函依汽車運輸業管理規則第三十七條第一項第四款之規定
    同意辦理，並經交通部於九十四年九月七日以交路字第○九
    四○○四八○七一號函同意在案。因國道客運臺北總站於九
    十四年八月十六日啟用，經臺北市政府交通局給予三個月緩
    衝期，期滿日為九十四年十一月十五日，故該局核可之最終
    撤站許可為九十四年十一月十五日，有臺北市政府交通局九
    十四年九月十六日北市交二字第○九四三四一二七八○○號
    函在卷可參。並經該局於九十四年十一月十一日勘定原設承
    德路一段五十二至五十八號之阿羅哈客運及其他客運公司上
    、下客站位之「公車停靠區」標線塗銷及劃設禁止臨時停車
    紅線事宜，且由臺北市政府交通管制工程處於九十四年十一
    月十五日晚間塗銷上述站位之「公車停靠區」標線，而劃設
    禁止臨時停車紅線，有臺北市政府交通局九十四年十一月十
    四日北市交字第○九四二三五○四一四○○號函可稽。
  (四)因此，阿羅哈公司及其他客運公司在臺北市○○路○段五十
    二至五十八號承德站前之設站許可，既經臺北市政府交通局
    依前開法令之規定，於九十四年十一月十六日起撤銷，而該
    址並經該管機關於九十四年十一月十五日起劃設紅線禁止臨
    時停車，已如前述，揆諸上開規定，阿羅哈公司之大客車駕
    駛人即不得於上開時日，仍在上開設有禁止臨時停車紅線地
    點臨時停車供上、下客；而受處分人竟仍駕駛上開大客車於
    上述時、地，違法臨時停車供上、下客，其違反道路交通理
    處罰條例第五十五條第三款之事實，至為明確。另受處分人
    雖非上開營業用大客車之所有人，惟本件違規行為係可歸責
    駕駛人之行為，依道路交通管理條例第八十五條第二項規定
    ，自應處罰汽車駕駛人即受處分人。
  (五)綜上，異議人仍執前詞置辯，顯然不足採信。異議人既然有
    上開違規之事實，原處分機關據以援引道路交通管理管理處
    罰條例第五十五條第三款及違反道路交通管理事件統一裁罰
    基準表之規定，裁處三百元罰鍰，於法並無不當，本件異議
    為無理由，應予駁回等語。
四、抗告意旨略以：
  (一)原審僅依臺北市政府警察局大同分局暨臺北市政府交通局等
    之函文，即認臺北市政府交通局已依汽車運輸業管理規則第
    三十七條第一項第四款規定辦理，惟忽略同條第二項有爭議
    應報請上級機關核定之規定，認事適法上顯有不當。
  1.按經同意之營運路線及設站地點，當地政府如因實際需要得
    予調整變更，並應函請該管公路主管機關辦理。前項各款，
    如發生爭議，報請上級機關核定之。另按，核定: 指上級政
    府或主管機關，對於下級政府或機關所陳報之事項，加以審
    查，並作成決定，以完成該事項之法定效力之謂，汽車運輸
    業管理規則第三十七條第一項第四款、同條第二項及地方制
    度法第二條第四款分別定有明文。由汽車運輸業管理規則第
    三十七條第一項第四款及同條第二項之法文意旨，可知立法
    者並非認為當地政府有絕對調整之權，初步仍需先請該管之
    公路主管機關即高雄市政府表示意見，倘高雄市政府對本案
    有爭執，則報請交通部核定。如此，不僅可取得雙方政府間
    之平衡，亦可將業者及旅客間之損害減至最小。
  2.查高雄市政府九十四年十二月二十九日以高市府交三字第○
    九四○○六五八二六號函明確表示：阿羅哈客運公司營運路
    線許可證所登載往返站臺北市承德站乙節，本府從未核復同
    意變更，該公司亦從未提出申辨，本府既未完成阿羅哈客運
    公司營運路線許可證變更作業，該公司臺北市承德站係營運
    路線許可證變更作業，係合法設站上下客等語。故高雄市政
    府迄九十四年十二月二十九日猶以上開函文確認阿羅哈公司
    之臺北市承德站未經依法辦理變更程序，仍屬合法設置得以
    上下客之場站，認為阿羅哈公司在臺北市承德站係合法上下
    客。
  3.前揭函文，可復徵高雄市政府對臺北市政府交通局撤銷抗告
    人臺北市承德站及調整營運路線乙事，顯有爭執上開汽車運
    輸業管理規則第三十七條第二項「前項各款，如發生爭議，
    報請上級機關核定之」之規定，有爭議之雙方此時應先暫停
    ，將本案交由共同上級機關即交通部核定，高雄市政府九十
    四年十二月二十九日高市府交三字第○九四○○六五八二六
    號函文末亦表示「今貴府交通局與阿羅哈客運公司業已呈尖
    銳對峙情勢，甚而嚴重損及廣大民眾基本運輸權益，本府實
    不樂見此非理性解決方式，謹請貴府審依回歸汽車運輸業管
    理規則第三十七條規定，共同尋求交通部解疑核定」等語；
    請求臺北市政府共同尋求交通部核定，惟臺北市政府交通局
    未理會高雄市政府之要求，仍強行依己意行事，無視高雄市
    政府請求依法定程序，按汽車運輸業管理規則第三十七條第
    二項發生爭議報請上級機關核定之要求，逕行而為，顯已越
    權及違反依法行政原則，依行政程序法第一百十一條第六款
    「未經授權而違背法規有關專屬管轄之規定或缺乏事務權限
    者」之規定，臺北市政府交通局撤銷阿羅哈公司臺北市承德
    站及調整營運路線之公告顯屬無效。
  4.倘原審認臺北市政府交通局在未經交通部同意前即得自行調
    整抗告人行駛路線，則汽車運輸業管理規則第三十七條第二
    項之規定何時才能適用？另以該條第二項明文：發生爭議，
    報請上級機關核定之規定，對照地方制度法第二條第四款「
    核定」之定義可知，立法者認為當地政府並無絕對調整之權
    ，而是需陳報交通部，加以審查，並作成決定，以完成該事
    項之法定效力。此揆諸臺北市政府交通局九十四年八月二日
    以北市交二字第○九四三三二三六五○○號函交通部，「申
    請試辦」國道客運臺北總站四十九條國道客運路線市境行駛
    動線調整事宜，即可知臺北市政府交通局亦知其並無絕對調
    整之權，仍須交通部核定後始得辦理調整，且試辦絕非等於
    正式核定（下文詳述），故原審認為臺北市政府交通局「申
    請試辦」即等於正式核定，「無須」交通部再次審核即得正
    式調整國道客運業者市境行駛動線，認事適法上顯有違誤。
  (二)原審認「阿羅哈公司臺北市承德站於九十四年十一月十六日
    起即不得再行臨停搭載旅客」云云，亦有違誤。按立法者要
    求「試辦」，乃因旅客早已習慣原行駛路線及原站位，倘原
    行駛路線被變更或原站位被遷移，將會嚴重影響旅客及業者
    權益，故應以「新舊路線併行」之方式試辦，試辦期滿後旅
    客無不良反應，再決定是否正式變更，而非僅依行政機關單
    方之認定即得為之，茲詳述如下。
  1.查臺北市政府交通局變更阿羅哈公司行駛路線，被調整之部
    分等同變相停駛，臺北市政府交通局前揭行為核與「交通部
    公路總局各區監理所審核公路汽車客運業者申請國道與一般
    客運路線增、減班次及停駛處理原則」有違。按依「交通部
    公路總局各區監理所審核公路汽車客運業者申請國道與一般
    客運路線增、減班次及停駛處理原則」: 壹、國道路線第三
    點停駛之規定，路線停駛之要件略為「需於相關車站及站牌
    公告一個月後，試辦六個月; 經試辦期滿，民眾無不良反映
    後再行辦理許可證註銷事宜」。惟查臺北市政府交通局不僅
    未試辦滿六月試辦期間亦未新舊路線併行方式至乘客多所怨
    言; 試辦後未向交通部申請正式核定，均顯示諸臺北市政府
    交通局未依法定程序辨理，顯違依法行政原則
  2.復按阿羅哈公司對臺北市承德站之設置有信賴處分存續之利
    益，臺北市政府交通局公告「撤銷」阿羅哈公司臺北市承德
    站，亦須依法定要件及程序為之，而非得恣意為之。查臺北
    市政府交通局九十四年八月二日以北市交二字第○九四三三
    二三六五○○號函交通部，以國道客運台北總站啟用為由，
    申請「試辦」四十九條國道客運路線市境行駛動線調整事宜
    ，文中註明須待國道客運臺北總站營運四至五個月後，再呈
    報交通部辨理「正式」之路線調整; 交通部九十四年九月七
    日交路字第○九四○○四八○七一號函指示依公路總局意見
    按汽車運輸業管理規則第三十七條第一項第四款規定辦理。
    今交通部僅同意臺北市政府交通局試辦路線行駛，而非核定
    各業者得將總站遷進D1轉運站，臺北市政府交通局雖有函文
    交通部申請核定路線調整試辦及站位調整，惟交通部僅同意
    試辦行駛動線調整，而非同意得撤站，臺北市政府交通局在
    未經交通部正式核定之前即擅自強迫業者遷移站位，足徵臺
    北市政府交通局越權違法。
  3.復查臺北市政府交通局於呈報交通部之函文中既已註明以試
    行方式辦理路線調整，待營運後四至五個月路線調整定案後
    ，再行辦正式路線調整，從而交通部覆函亦僅係同意臺北市
    政府交通局「試辦」調整四十九條國道客運路線市境行駛動
    線事宜，惟試辦絕非等於正式核定，本案臺北市政府交通局
    依法即應待國道客運臺北總站營運四至五個月後，再呈報交
    通部辨理正式之路線調整，而試辦之成果亦為交通部是否同
    意而為正式核定之重要參考依據，惟臺北市政府交通局未待
    四至五個月營運期間屆滿，亦未呈報交通部取得正式核准，
    竟將阿羅哈公司合法設置之臺北市承德站，逕以九十四年十
    一月四日北市交二字第○九四三五○三二九○一號公告撤銷
    ，於法有違。
  4.再查，試辦非等於正式核定，此可揆諸抗告人九十一年間遭
    台中區監理所舉發「未依核定路線行駛，擅自行駛上安路上
    安國小前路線」案，交通部函復高雄市政府交通局之理由可
    知。按阿羅哈公司臺中區○○○路線因當地民眾向臺中市政
    府陳情夜間吵雜要求變更行駛路線，其後經相關單位會勘後
    ，會勘結論略以「變更行駛之路線較原核定路線對交通衝擊
    小，應可全天候實施，惟為週全計宜試辦三個月，期滿無不
    良反映即可正式實施」，仍遭臺中區監理所舉發「未依核定
    路線行駛，擅自行駛上安路上安國小前路線」，案經阿羅哈
    公司申訴後，高雄市監理處援引交通部復高雄市政府交通局
    函，略以「臺北市政府交通局九十一年七月九日函阿羅哈客
    運公司內容僅載明「決定該兩條國道客運路線試辦全天行駛
    三個月」，並未敘明試辦期滿至正式實施之程序、條件，是
    以，對外發生行政處分效力者，僅得試辦三個月之部份，如
    無其他核定正式實施變更路線之有效行政處分存在，並不因
    試辦期滿不良反應，其行政處分即當然變更為正式實施」，
    故以阿羅哈公司車輛行駛於臺中市○○○路線，雖無不良反
    應，惟欲變更路線者，仍應依汽車運輸業管理規則之規定，
    向公路主管機關辦理變更為由，仍認阿羅哈公司違規事實明
    確，裁罰處分應予維持等語，足徵交通部認為「試辦絕非等
    於正式核定」，從而臺北市政府交通局九十四年八月二日北
    市交二字第○九四三三二三六五○○號函中並未敘明試辦期
    滿至正式實施之程序、條件，依前揭交通部之意見，對外發
    生行政處分效力者，僅試辦部分而已，在交通部未正式核定
    前，其試辦調整路線不會變更為正式調整，更遑論臺北市政
    府交通局無待試辦期滿，即公告正式撤銷阿羅哈公司之臺北
    市承德站，臺北市政府交通局所為應屬於法無據。復依地方
    制度法第二條第四款規定，在交通部正式核定前，臺北市○
    ○○○○路線之調整及站位之撤除，時至今日仍未具法定效
    力，抗告人依營運路線許可證所核可之路線行駛，難謂與法
    有違。另阿羅哈公司臺北市承德站，乃合法申請並經各相關
    單位會勘同意所設立之場站，屬合法之受益處分。然臺北市
    政府交通局卻「撤銷」而非「廢止」阿羅哈公司臺北市承德
    站，適法上亦有不當。
  (三)退言之，在高雄市政府正式變更阿羅哈公司營運許可證之路
    線前，抗告人係應遵循臺北市政府之命令亦或高雄市政府原
    先營運路線許可證所核定之路線行駛，始不構成「擅自變更
    行駛路線」之違法？或得成為阻卻違反道路交通管理處罰條
    例事件之事由？高雄市政府至九十四年十二月二十九日前仍
    不同意臺北市政府變更抗告人行駛路線，且遲至九十五年一
    月九日始同意正式調整抗告人營運路線，故在高雄市政府正
    式變更抗告人營運許可證之路線前，抗告人應如何之遵循，
    始不構成「擅自變更行駛路線」之違法，或得成為阻卻違反
    道路交通管理處罰條例事件之事由。綜上所述，原審裁定顯
    有不當，為此聲明不服，請求撤銷原裁定等語。
五、經查
  (一)按道路交通標線設置目的，在於提供車輛駕駛人及行人有關
    道路路況之警告、禁制、指示等資訊，以便利行旅及促進交
    通安全；標線之設置，由主管機關依其管轄辦理之；而所稱
    主管機關，指公路主管市區道路主管機關及警察機關，道路
    交通標誌標線號誌設置規則第二條、第四條第一項、第五條
    分別定有明文。又直轄市道路及交通之規劃、營運及管理，
    係屬直轄市自治事項，地方制度法第十八條第十款第一、二
    點定有明文。依前開規定所示，臺北市區之標線設置及交通
    規劃管理係屬臺北市政府之權限範圍，臺北市政府為促進交
    通安全，便利行人及車輛之行車安全，有權自行變更原有標
    線之設置規劃。抗告人指稱臺北市政府無權變更原有道路標
    線設置，且高雄市政府對本案亦有爭執，應報請交通部核定
    一節，委無可採。
  (二)本件抗告人坦承於前開時地駕駛車牌號碼二六九－ＡＣ號營
    業一般大客車，因臨時停車在劃有紅線路段之臺北市○○路
    ○段五十二號前搭載旅客，為臺北市政府警察局員警開單舉
    發等事實不諱。而臺北市○○路○段原為長途客運車起迄總
    站，臺北市政府為落實推動城際客運轉運站政策，及減少大
    客車於臺北市市區道路繞行及於路側密集設站衍生之交通、
    環境、噪音及居住品質問題等，推動國道客運臺北總站，就
    相同範圍進行管制事宜：(1)臺北市政府交通局業於九十二年
    四月八日發函預告各業者臺北車站周邊即將進行管制；(2)於
    九十三年二月十日公告並轉知業者「臺北車站周邊國道客運
    及公路客運設站（第一階段）－禁止新設站位」；(3)九十三
    年十一月二十二日公告並轉知業者「臺北車站周邊國道客運
    及公路客運設站（第二階段）－撤除現有路側站位（自國道
    客運臺北總站起用日起實施，得有緩衝三個月）」；(4)九十
    四年八月二日國道客運臺北總站路線調整計畫呈報交通部，
    並副知各業者重申管制事宜；(5)九十四年八月十六日國道客
    運臺北總站啟用；(6)九十四年九月十六日函知各業者，自九
    十四年十一月十六日起開始管制；(7)九十四年十一月十四日
    公告並轉知業者「臺北車站周邊國道客運及公路客運設站（
    第二階段）－撤除現有路側站位實施日期自九十四年十一月
    十六日起」；(8)九十四年十一月九日赴現場各業者站牌處張
    貼公告；(9)九十四年十一月十五日第二次赴現場各業者站牌
    處張貼公告；(10)九十四年十一月十六日開啟管制及執法等情
    ，有臺北市政府警察局大同分局九十四年十二月十四日北市
    警同分交字第○九四三四三五七二○○號函及臺北市政府警
    察局九十五年四月十日北市交二字第○九五三一六七○一○
    ○號函在卷可稽。另臺北市政府交通局既已多次公告，並至
    現場各業者站牌處揭示公告，抗告人及所屬之阿羅哈公司自
    能得知該禁止臨時停車之公告。則抗告人上開臨時停車處所
    即臺北市承德站，業於九十四年十一月十六日起不得再行臨
    時停車搭載旅客，並為抗告人所明知，抗告人自有違規停車
    之事實。
  (三)綜上所述，抗告人確有於上開時地，在劃有紅線路段違規臨
    時停車之行為。至臺北市政府變更長途客運業營業路線及撤
    銷設站處所之處分，如阿羅哈公司認為有所不當或違誤，自
    應依法申訴、或與當地政府協議、或請求中央機關核定辦理
    、或透過行政訴訟等方式尋求救濟。且臺北市政府因所為管
    制區之變更，既未經有權機關認定為違法無效之行政處分，
    縱高雄市政府尚有不同意見，抗告人仍有遵守變更後之交通
    標線規範之義務。則抗告人上開違規臨時停車之行為，在臺
    北市政府所為變更標誌行政處分仍屬有效前提下，抗告人顯
    不得以主觀認定臺北市政府違法變更標誌，作為本件免罰之
    依據。原處分機關依道路交通管理處罰條例第五十五條第一
    項第三款之規定及違反道路交通管理事件統一裁罰基準及處
    理細則所訂之違反道路交通管理事件統一裁罰基準表裁處受
    處分人罰鍰三百元，要屬有據。原審駁回抗告人聲明異議，
    亦無不合。抗告人以前揭情詞，指摘原裁定不當，為無理由
    ，應予駁回。
六、據上論結，應依道路交通案件處理辦法第二十六條，刑事訴
    訟法第四百十二條，裁定如主文。
中    華    民    國    95    年    8     月    23    日
                      交通法庭審判長法  官  溫耀源
                                    法  官  邱同印
                                    法  官  段景榕
以上正本證明與原本無異。
不得再抗告。
                                    書記官  陳靜姿
中    華    民    國    95    年    8     月    23    日


司法院資訊處製作；財團法人民間司法改革基金會備份。
